# 持股平台中约定了服务期的股份，算不算限制性股票

提问人：sdongco 时间：2023-09-25 15:00:46
公司在上市前建立了员工持股平台，激励计划约定了 5 年服务期， 5 年内员工离职则由持股平台中的GP（实控人）
回购股票。股东会决议通过激励计划后，持股平台就对拟上市主体完成了增资。请问，这算限制性股票吗，这会影响到基本每股收益和稀释每股收益的计算。

回答人：chenyiwei
如果公司本身不承担回购义务，则不属于限制性股票，不适用《企业会计准则解释第 7 号》第五条关于限制性股票回购义务的会计核算及其对基本每股收益、稀释每股收益计算影响的规定。因为这些股份不会再收回，所以视同已发行在外。